臺灣彰化地方法院北斗簡易庭小額民事判決
110年度斗小字第359號
原      告  紀淑娟  
被      告  許銥庭  


上列當事人間請求返還借款事件，本院於民國111年4月15日言詞
辯論終結，判決如下：
    主  文
原告之訴駁回。
訴訟費用新臺幣壹仟伍佰玖拾捌元由原告負擔。
    事實及理由
一、原告主張：被告於民國109年4月間，向原告借款新臺幣（下
    同）45,210元，原告已將現金45,210元交付被告，上開借款
    兩造均未約定清償期，嗣原告請求被告返還45,210元之借款
    ，被告拒不還款，因此，依消費借貸之法律關係提起本件訴
    訟，請求被告返還上開借款等語，並聲明：被告應給付原告
    45,210元。
二、被告則以：被告未向原告借款45,210元，原告並未交付45,2
    10元與被告等語，並聲明：如主文第1項所示。
三、本院之判斷：
  ㈠原告主張被告向其借款，並請求被告返還45,210元之欠款，
    但被告拒絕清償乙情，然為被告所否認，並以未向原告借款
    等語置辯，是本院應審酌者厥為：⒈兩造間是否有45,210元
    之消費借貸關係存在？⒉原告請求被告清償45,210元之借款
    ，有無理由？
  ⒈兩造間是否有45,210之消費借貸關係存在？
  ①按當事人主張有利於己之事實者，就其事實有舉證之責任，
    民事訴訟法第277條前段定有明文。次按稱消費借貸者，謂
    當事人一方移轉金錢或其他代替物之所有權於他方，而約定
    他方以種類、品質、數量相同之物返還之契約，民法第474
    條第1項亦有明定。是消費借貸者，於當事人間必本於借貸
    之意思合致，而有移轉金錢或其他代替物之所有權於他方之
    行為，始得當之。倘當事人主張與他方有消費借貸關係存在
    者，自應就該借貸意思互相表示合致及借款業已交付之事實
    ，均負舉證之責任。準此，當事人主張有金錢借貸關係存在
    ，須就其發生所須具備之特別要件即金錢之交付及借貸意思
    表示互相一致負舉證之責任。本件原告主張被告向其借款45
    ,210元乙情，既為被告所否認，依上開說明，自應由原告就
    兩造間存在45,210元消費借貸之事實，負舉證責任。
  ②原告雖傳喚證人粘淑萍、張創宜到庭作證，用以證明被告曾
    向原告借款45,210元乙情，經證人粘淑萍於本院111年3月18
    日言詞辯論期日到庭具結證稱：伊有於109年4月10日看到原
    告拿現金給被告，但伊不知道原告拿多少錢給被告，也不知
    道原告為何要拿錢給被告，當天主要是原告帶伊去認識被告
    等語；另證人張創宜於本院111年3月18日言詞辯論期日到庭
    具結證稱：因被告要向銀行申請貸款，須要有薪資轉帳證明
    ，才能申貸成功，伊在被告拜託之下幫被告加入創得公司勞
    保，幫被告做假的薪轉資料讓被告去辦貸款，事實上被告不
    是伊員工。另被告說要由創得公司做薪轉，但伊沒有錢做薪
    轉，伊就說被告認識原告，請被告跟原告借，原告拿大概4
    萬多給被告，但真正的錢伊不知道，被告將4萬多交給伊，
    伊就到兆豐銀行以創得公司名義以薪資匯款匯到被告兆豐銀
    行員林分行帳戶內，還有幫被告繳二次勞保費，一次2,300
    元，總共4,600元，後來被告不將錢還給原告，講話不信用
    ，所以伊就將被告退保，被告就辦不成貸款等語，依上開證
    人粘淑萍證述觀之，證人粘淑萍並不知情兩造間是否有成立
    45,210元之消費借貸關係；另依上開證人張創宜證述觀之，
    亦至多僅能佐證因證人張創宜沒有錢為被告做薪轉資料，就
    請被告向原告借款並交付伊製作薪轉資料，但尚無法遽認兩
    造有成立45,210元之消費借貸關係；況依被告所提臺灣彰化
    地方檢察署檢察官110年度偵字第14186號起訴書，可見張創
    宜匯款予被告一情，是被告為張創宜工作而取得之薪資匯款
    ，實更難以依據證人張創宜上開證述遽認兩造有成立45,210
    元之消費借貸關係。
　③況倘原告確有貸與被告45,210元之借款，衡情應會採取以將
    兩造間借貸關係形諸文字或其他有利之方式辦理，豈可能未
    曾留有被告隻字片言關於承諾消費借貸之證物，而任意令其
    借款毫無保障？再原告亦未能提出其他證據以證明其與被告
    間就該45,210元之金額有成立消費借貸，自難認兩造間存有
    45,210元之消費借貸關係。
  ⒉原告得否請求被告清償45,210元之借款？
　　承上，原告既未能舉證證明兩造間存有45,210元之消費借貸
    關係，則原告依消費借貸之法律關係請求被告給付45,210元
    之借款，即屬無據。
　㈡綜上所述，原告未能舉證證明兩造間就該45,210元有消費借
    貸之關係存在，則其本於消費借貸之法律關係，請求被告給
    付45,210元，即屬無據，不應准許。
四、本件事證已臻明確，兩造其餘之攻擊防禦方法及所提證據，
    於判決結果不生影響，爰不一一論列。
五、訴訟費用負擔之依據：依民事訴訟法第78條規定，本件訴訟
    費用額共計1,598 元（含第一審裁判費1,000 元、證人旅費
    598元，均由原告繳納），應由敗訴之原告負擔。
中　　華　　民　　國　　111 　年　　5 　　月　　13　　日
                  臺灣彰化地方法院北斗簡易庭
                          法  官  楊鑫忠
以上正本係照原本作成。
如對本判決不服，得於送達後20日內以判決違背法令為理由，向
本院提起上訴狀（須附繕本）。
中　　華　　民　　國　　111 　年　　5 　　月　　13　　日
                          書記官  張清秀